臺灣臺北地方法院民事裁定
111年度抗字第69號
抗  告  人  霖園開發建設股份有限公司

法定代理人  賴志忠  
相  對  人  鄭淑真  

上列當事人間聲請本票裁定事件，抗告人對於民國110年11月23
日本院110年度司票字第18496號民事裁定提起抗告，本院裁定如
下：
    主  文
抗告駁回。
抗告程序費用新臺幣壹仟元由抗告人負擔。
    理  由
一、按執票人依票據法第123 條規定，聲請法院裁定許可對發票
    人強制執行，係屬非訟事件，此項聲請之裁定，及抗告法院
    之裁定，僅依非訟事件程序，就本票形式上之要件是否具備
    予以審查為已足，並無確定實體上法律關係存否之效力，如
    發票人就票據債務之存否有爭執時，應由發票人提起確認之
    訴，以資解決（最高法院57年台抗字第76號、56年台抗字第
    714 號裁判意旨參照）。又法院於非訟事件不得為實體上之
    審查，故發票人縱有實體上之爭執，應另行提起確認之訴，
    法院仍應為准許本票強制執行之裁定（臺灣高等法院暨所屬
    法院83年度法律座談會民事類第48號研討結果參照）。再按
    依本編規定，應為抗告而誤為異議者，視為已提起抗告；應
    提出異議而誤為抗告者，視為已提出異議，民事訴訟法第49
    5 條亦有明文，又前開規定依非訟事件法第46條之規定於非
    訟程序準用之。
二、相對人於原審聲請意旨略以：相對人執有抗告人於民國110
    年2月5日簽發之本票1紙（下稱系爭本票），內載金額新臺
    幣（下同）700萬元，付款地未載，利息未約定，免除作成
    拒絕證書，到期日110年4月30日，惟於110年10月8日經提示
    僅支付其中部分外，其餘430萬元未獲付款，為此提出系爭
    本票，聲請裁定就上開金額及依法定週年利率6％計算之利息
    准許強制執行等語。
三、抗告意旨略以：兩造間債務尚有糾葛，爰依民事訴訟法第51
    6條規定就支付命令（應為本票裁定之誤）提出異議等語。
四、經查：
　㈠本件相對人執抗告人所簽發之系爭本票，聲請本院裁定准予
    強制執行，經本院於110年11月23日以110年度司票字第1849
    6號民事裁定准予強制執行，是相對人係聲請本票裁定，並
    非支付命令，抗告人如不服該裁定時，依法得提起抗告，尚
    無聲明異議之餘地，抗告人誤用支付命令聲明異議狀格式救
    濟，依上開說明，應視為已提起抗告，先予敘明。
  ㈡又相對人主張之事實，業據其提出與所述相符之系爭本票為
    據，而原審就系爭本票為形式上之審查，認其已具備本票各
    項記載事項，合於票據法第120 條規定，屬有效之本票，乃
    依同法第123 條裁定准許為強制執行，並無不合。抗告意旨
    雖稱兩造間之債務尚有糾葛等語，然抗告人此部分主張無論
    屬實與否，應係實體上之爭執，尚非本件非訟事件程序所得
    審究，依首揭說明，應由抗告人另行提起確認訴訟以資解決
    ，以免混淆非訟形式審查與實體權利得否行使認定之分際。
    從而，原審依審核結果，裁定准予強制執行，並無不當。抗
    告意旨指摘原裁定不當，求予廢棄，為無理由，應予駁回。
五、據上論結，本件抗告為無理由，依非訟事件法第21條第2 項
    、第24條第1 項、第46條，民事訴訟法第495 條之1 第1 項
    、第449 條第1 項、第95條、第78條，裁定如主文。　　
中　　華　　民　　國　　111 　年　　1 　　月　　13　　日
                  民事第七庭    審判長法  官  姜悌文

                                      法  官  黃愛真

                                      法  官  溫祖明
以上正本係照原本作成。　　　　　　　　　　　　　　　　　
本裁定僅得以適用法規顯有錯誤為理由提起再抗告。如提起再抗
告，應於裁定送達後10日內委任律師為代理人向本院提出再抗告
狀，並繳納再抗告費新臺幣1,000元。
中　　華　　民　　國　　111 　年　　1 　　月　　13　　日
                                      書記官  李佳儒